---
title: ' '
output:
  pdf_document:
  number_sections: yes
  geometry: left = 2cm, right = 2cm, top = 2cm, bottom = 2cm
fontsize: 12pt
header-includes:
- \usepackage{float}
- \usepackage{sectsty}
- \usepackage{paralist}
- \usepackage{setspace}\spacing{1.5}
- \usepackage{fancyhdr}
- \usepackage{lastpage}
- \usepackage{dcolumn}
- \usepackage{natbib}\bibliographystyle{agsm}
- \usepackage[nottoc, numbib]{tocbibind}
params:
  curso: Ciências Biológicas
  orientador: Alexandre Camargo Martensen
  aluno: FULANO DE TAL
  titulo: 'TÍTULO DO TRABALHO EM CAPS: subtítulo normal'
  financiamento: FAPESP Processo numero
  coorientador: Nome coorientador
bibliography: ../docs/referencias.bib
---

```{r setup, include=FALSE}
knitr::opts_chunk$set(echo = TRUE)
```

\allsectionsfont{\centering}
\subsectionfont{\raggedright}
\subsubsectionfont{\raggedright}
\pagenumbering{gobble}
\renewcommand{\contentsname}{SUMÁRIO}

\begin{centering}

{\fontfamily{phv}\fontsize{16}{0}\selectfont
\textbf{UNIVERSIDADE FEDERAL DE SÃO CARLOS}\\
}
{\fontfamily{phv}\fontsize{15}{8}\selectfont
{CENTRO DE CIÊNCIAS BIOLÓGICAS E DA SAÚDE}\\
}
{\fontfamily{phv}\fontsize{14}{0}\selectfont
\textbf{PROGRAMA DE PÓS-GRADUAÇÃO EM CIÊNCIAS AMBIENTAIS}\\
}

\vspace{4cm}

{\fontfamily{phv}\fontsize{16}{0}\selectfont
`r params$aluno`
}

\vspace{4cm}

\Large
{\fontfamily{phv}\fontsize{16}{0}\selectfont
{\bf `r params$titulo`}
}


\normalsize
\singlespacing

\vspace*{\fill}

\begin{singlespace}
SÃO CARLOS - SP\\
202X
\end{singlespace}

\end{centering}

\newpage

\begin{centering}

\vspace{2cm}

`r params$aluno`

\vspace{4cm}

{\bf `r params$titulo`}

\end{centering}

\vspace{4cm}


\begin{flushright}
\begin{tabular}{@{}l@{}}
Tese\hfill    apresentada\hfill    ao\hfill   Programa\hfill    de \\
Pós-Graduação\hfill   em\hfill   Ciências\hfill   Ambientais\hfill  da\\
Universidade Federal de São Carlos, como parte\\
dos \hfill requisitos\hfill para\hfill  a\hfill obtenção\hfill  do\hfill título\hfill  de\\
Doutor em Ciências Ambientais\footnotemark.\end{tabular}\footnotetext[1]{Aqui incluir o financiador, FAPESP processo XXXXX por exemplo}

\end{flushright}

\vspace{2cm}

\begin{flushright}

\begin{tabular}{@{}l@{}}

Orientador: `r params$orientador`\\
Coorientador: `r params$coorientador`


\end{tabular}
\end{flushright}


\vspace{2cm}

\begin{centering}

\vspace*{\fill}

São Carlos - SP\\
202X

\end{centering}

\newpage
Ficha catalográfica, incluir como child
```{r fichacatalografica, child = 'catalografica.Rmd', eval=FALSE}



```


\newpage


\newpage
Ficha de aprovação, incluir como child
```{r folhaaprovacao, child = 'aprovacao.Rmd', eval=FALSE}



```


\newpage

\begin{flushright}

\vspace*{\fill}

\Large
{\bf DEDICATÓRIA}

Homenagem do autor para outra(s) pessoa(s).

\end{flushright}

\newpage

\vspace{10cm}

\begin{centering}

\Large
{\bf AGRADECIMENTOS}

O autor agradece a todas as pessoas e entidades que colaboraram decisivamente na realização da monografia.

Obrigatório: Agradecimento à Coordenação de Aperfeiçoamento de Pessoal de Nível Superior - Brasil (CAPES) - Código de Financiamento 001

\end{centering}

\newpage

\vspace{1cm}

\begin{centering}

\Large
{\bf RESUMO}

\end{centering}

\spacing{1.5}


Fulano, D.T. – Modelo padrão do PPGCAm. 2019 – 20p: Dissertação (Mestrado) – Universidade Federal de São Carlos, Centro de Ciências Biológicas e da Saúde, Programa de Pós-Graduação em Ciências Ambientais, São Carlos – 2019.

- Item obrigatório. 
- É o resumo da monografia em português, não podendo conter mais de 500 palavras. 
- Trata-se da apresentação breve e concisa dos aspectos mais relevantes da Monografia, uma visão geral do mesmo.
- breve descrição das questões de pesquisa e das lacunas de conhecimento que permanecem (o que sabemos e o q não sabemos)
- Como a pesquisa foi pensada para resolver um/uns desses gaps
- Breve apresentacao dos resultados
- Conclusao e link dos resultados em um contexto mais amplo


Segundo a Associação Brasileira de Normas Técnicas (ABNT) 6028, abaixo do resumo, devem ser colocadas as palavras representativas do conteúdo do trabalho, as chamadas palavras-chave e/ou descritores iniciadas com letras maiúsculas e separadas por ponto.

\vspace*{\fill}

**Palavras-chave:** separadas entre si por ponto (.), inclusive finalizada, também, por ponto (ponto após a última palavra-chave). Exemplo: Normalização de trabalhos acadêmicos. Normas da ABNT. Formatação de trabalhos acadêmicos.

\newpage

\begin{centering}

\Large
{\bf ABSTRACT}

\end{centering}

\spacing{1.5}

Mantém-se a exigência do máximo de 500 palavras. 

\vspace*{\fill}

Keywords: separadas entre si por ponto (.), inclusive finalizada, também, por ponto (ponto após a última palavra-chave).

\newpage

\pagenumbering{roman}

\newpage

\centering
\raggedright
\newpage
\tableofcontents

\newpage

\pagenumbering{arabic}

\begin{centering}

\Large
{\bf INTRODUÇÃO}

\end{centering}

Aqui você deve incluir a sua introdução que deve estar em um outro documento Rmd

É melhor você escrevê-lo inicialmente em um documento de texto (ex. Google Docs), e depois copiar e colar em um documento Rmd, deixando as figuras e etc para serem executadas aqui.

O nome que eu dei para esse documento é introducao.Rmd, e verificar em qual pasta está para direcionar no cabecalho do code chunk

Depois apagar todo esse texto
```{r intro, child = 'introducao.Rmd', eval=FALSE}



```


\newpage

\begin{centering}

\Large
{\bf MATERIAL E MÉTODOS}

\end{centering}

Aqui você deve incluir os seus métodos que deve estar em um outro documento Rmd, escrito em um documento de texto, estilo Google Docs. Deixe para as figuras serem executadas aqui
```{r metodos, child = 'metodos.Rmd', eval=FALSE}


```

\newpage

\begin{centering}

\Large
{\bf RESULTADOS}

\end{centering}

Aqui você deve incluir os seus Resultados que deve estar em um outro documento Rmd. Possivelmente, as partes de textos maiores você pode se beneficiar de escrevê-la em um documento de texto, estilo Google Docs. Deixe para as figuras serem executadas aqui e no caso dos resultados, provavelmente lapidar aqui tb. 

A única vantagem de escrever em um documento de texto e colar aqui, é que você tem um revisor ortográfico melhor (mas tvz seja mais fácil editar um texto em um editor de texto, não sei...)
```{r resultados, child = 'resultados.Rmd', eval=FALSE}



```

\newpage

\begin{centering}

\Large
{\bf DISCUSSÃO}

\end{centering}

Aqui você deve incluir a sua discussão que deve estar em um outro documento Rmd, escrito em um documento de texto, estilo Google Docs. Deixe para as figuras serem executadas aqui.

```{r discussao, child = 'discussao.Rmd', eval=FALSE}

```

\newpage

\begin{centering}

\Large
{\bf CONCLUSÃO}

\end{centering}

Aqui você deve incluir a conclusão que deve estar em um outro documento Rmd, escrito em um documento de texto, estilo Google Docs. Deixe para as figuras serem executadas aqui.

```{r conclusao, child = 'conclusion.Rmd', eval=FALSE}

```

\newpage

\begin{centering}

\Large
{\bf REFERÊNCIAS}

\end{centering}

As referencias bibliográficas são incluidas automaticamente, desde que constem no arquivo ../docs/referencias.bib (ver yaml).

```{r biblio, child = 'bibliografia.Rmd', eval=FALSE}

  

```

\newpage

\begin{centering}

\Large
{\bf APÊNDICE}

\end{centering}

Se precisar/tiver apendice, ex. códigos, o proprio Rmd sem executar os códigos, mas com echo=TRUE, assim por diante.
```{r apendice, child = 'apendice.Rmd', eval=FALSE}

```
